# 请问陈老师-关于合并报表

提问人：学会计问会计 时间：2012-08-04 22:20:38
B、C分别为A的子公司，A公司持有B公司51%股权， 2012 年 6 月A公司将其持有的B公司 51 股权转让给C公司，同时C公司收购B公司剩余49%股权，至此B公司成为C公司全资子公司。请问陈老师： 1 、B公司 2012 年 6 月 30 日，实收资本200.盈余公积 100 ，未分配利润100.6月 30 日B公司评估净资产为500.A公司转让B公司51%股权价格为500*51%=255万，A公司对B公司长期股权投资成本为 200 ，A公司确认转让投资收益 55 万。C公司 2012 年 6 月 30 日，实收资本300.盈余公积 100 ，未分配利润100: C公司会计处理： 借：长期股权投资 204 万 借：盈余公积 借：未分配利润 （差额在二者之间分配） 贷：银行存款 255 C公司编 6 月 31 日合并报表时候按照同一控制下企业合并处理，调整比较报表期初数。
请问陈老师，在编制A公司 6 月 30 日合并报表时候的具体思路是怎么样的，处置收益 55 万需要抵消呢，如需要抵消如何抵消？

回答人：chenyiwei
你可以参考《计学撮要》P327～ 330 的问答。该交易中，如果B的剩余 49 ％股权由非同一控制下的其他股东持有的，则属于同时发生了一项同一控制下企业合并和收购少数股权交易。对前一部分应按CAS 2第三条第（一）项，以合并日B的帐面净资产的 51 ％即 204 万元作为投资成本；对后一部分应按解释 2 号的规定，以实际支付的对价款（假设按比例推算为 245 万）为投资成本，即投资成本合计449 万元。A的合并报表层面，需对处置损益作抵销处理。

回答人：chenyiwei
回复 学会计问会计 的帖子
基本思路是：A公司的处置收益要和C公司的资本公积冲减数抵销。另外还要考虑B公司历年损益在A公司的成本法核算下没有在长期股权投资中得到反映的影响。
在本案例中，C公司的实际支付对价 255 万，长期股权投资初始计量金额 204 万，因此冲减资本公积 51 万；A公司收到对价 255 万，长期股权投资初始成本 200 万，因此处置收益 55 万。这两者之间的差异是由以下两部分组成的（假设A在B成立时即已出资 51 ％）：
（ 1 ）实际投资成本 200 万与实收资本份额 102 万之间的差异 98 万；（ 2 ）在B公司成立后的累计留存收益中所占的份额 102 万（(100+100)*51%）。对于（ 1 ）已经随着股权转让一并转给C，因此C也要有所体现；对于（ 2 ）则是与历史上权益法下已经在合并报表层面确认的累计收益份额（年初未分配利润等）抵销。 借：投资收益 55 万 借：资本公积 98 万 贷：资本公积 51 万 贷：年初未分配利润等 102 万